【裁判字號】    97,台非,597
【裁判日期】    971225
【裁判案由】    竊盜罪定應執行刑
【裁判全文】
最高法院刑事判決              九十七年度台非字第五九七號
上  訴  人  最高法院檢察署檢察總長
被      告  甲○○
上列上訴人因被告竊盜罪定應執行刑案件，對於台灣高等法院高
雄分院中華民國九十七年八月二十九日確定判決（九十七年度上
易字第四五四號；起訴案號：台灣屏東地方法院檢察署九十五年
度偵字第六八六五號、九十六年度偵字第一一七０、一九一０號
），認為部分違背法令，提起非常上訴，本院判決如下：
    主  文
原判決關於甲○○定應執行刑部分撤銷。
甲○○因犯如原判決附表所示竊盜罪所減得之宣告刑，應執行有
期徒刑伍年。
    理  由
非常上訴理由稱：「一、按判決不適用法則或適用不當者，為違
背法令，刑事訴訟法第三百七十八條定有明文。又數罪併罰，宣
告多數有期徒刑者，於各刑中之最長期以上，各刑合併之刑期以
下，定其刑期。但不得逾三十年。刑法第五十一條第五款定有明
文。二、本案被告甲○○因犯竊盜罪，經台灣高等法院高雄分院
以九十七年度上易字第四五四號判決其所犯十九次竊盜罪，判處
應執行有期徒刑六年確定，惟查被告所犯上開竊盜罪，經減刑後
，各罪之宣告刑合併刑期僅為五年十一月又十五日，原審宣告應
執行刑為有期徒刑六年，已超出各刑合併之刑期，有判決不適用
法則之違法。案經確定，且於被告不利，爰依刑事訴訟法第四百
四十一條、第四百四十三條提起非常上訴。」等語。
本院按：數罪併罰，有二裁判以上者，依刑法第五十一條規定，
定其應執行之刑。又數罪併罰，宣告多數有期徒刑者，於各刑中
之最長期以上，各刑合併之刑期以下，定其刑期。同法第五十三
條、第五十一條第五款分別定有明文。本件被告甲○○因犯如原
判決附表所示之十九次竊盜罪（累犯），經台灣高等法院高雄分
院分別判決處有期徒刑（九十七年度上易字第四五四號），依法
減刑後，並定應執行有期徒刑六年確定，惟查被告所犯上開竊盜
罪，經減刑後，各罪之宣告刑合併刑期僅為五年十一月又十五日
，原審宣告應執行刑為有期徒刑六年，已超出各刑合併之刑期。
揆之上揭規定，本應在有期徒刑三月以上五年十一月又十五日以
下定其應執行刑，原判決竟定其應執行刑為有期徒刑六年，自屬
違法。案經確定，且不利於被告，非常上訴意旨執以指摘，洵有
理由，自應由本院將原判決關於定執行刑部分撤銷，另行諭知如
主文第二項所示，以資救濟。
據上論結，應依刑事訴訟法第四百四十七條第一項第一款，刑法
第五十三條、第五十一條第五款，判決如主文。
中    華    民    國  九十七  年   十二   月  二十五  日
                      最高法院刑事第十一庭
                          審判長法官  花  滿  堂
                                法官  黃  正  興
                                法官  陳  東  誥
                                法官  林  錦  芳
                                法官  洪  昌  宏
      本件正本證明與原本無異
                                      書  記  官
中    華    民    國  九十七  年   十二   月   三十   日
                                                      Ｅ


司法院資訊處製作；財團法人民間司法改革基金會備份。
